【裁判字號】    90,上易,2038
【裁判日期】    901228
【裁判案由】    竊盜
【裁判全文】
臺灣高等法院高雄分院刑事判決                    九十年度上易字第二三八號
    上  訴  人
    即  被  告  乙○○
右上訴人因竊盜案件，不服臺灣屏東地方法院九十年度易字第二七五一號中華民國九
十年十月三十一日第一審判決（起訴案號：臺灣屏東地方法院檢察署九十年度偵字第
一０九五八號），提起上訴，本院判決如左：
      主  文
上訴駁回。
      事  實
一、乙○○意圖為自己不法之所有，於民國九十年四月二十四日凌晨零時三十分許，
    騎乘車號ＳＶＬ—一二三號輕型機車，前往高雄縣橋頭鄉○○村○○路先永巷二
    三號甲○○住處附近停車，徒步行至甲○○上開住處前，持俗稱「撬仔」客觀上
    具危險性屬凶器之扁平金屬工具，伸入甲○○所有車號ＵＺ—０五０三號自用小
    客車前車門鑰匙孔，撬壞車門門鎖，足以生損害於甲○○，且侵入車內行竊財物
    ，因未發現財物而未得逞。乙○○隨即前往同巷一一號，甲○○外甥陸雲魁住處
    前，欲以同一方式行竊陸雲魁車內財物，惟尚未著手扳撬車門鎖時，因遭陸雲魁
    發現喊叫而逃離現場。嗣於同日凌晨一時許，乙○○折返前開甲○○住處附近欲
    騎回其遺留該處之車號ＳＶＬ—一二三號輕型機車時，為警逮獲。
二、案經被害人甲○○訴由高雄縣警察局岡山分局報請台灣高雄地方法院檢察署檢察
    官偵查起訴。
      理  由
一、訊據上訴人即被告乙○○（下稱被告）坦承右揭深夜騎乘車號ＳＶＬ—一二三號
    輕型機車至案發地點停放，徒步中遭人喊小偷而逃逸，事後返回牽機車時遭人查
    獲情事，雖矢口否認竊盜犯行，辯稱：伊當時是騎機車去找綽號「大隻」的友人
    ，並未行竊云云。惟查右揭持俗稱「撬仔」客觀上具危險性屬凶器之扁平金屬工
    具，伸入被害人甲○○所有車號ＵＺ—０五０三號自用小客車前車門鑰匙孔，以
    撬壞車門門鎖之方式，欲竊取車內財物，因未發現財物而未得逞，嗣轉往同巷一
    一號，甲○○外甥陸雲魁住處前，欲以同一方式行竊陸雲魁車內財物，惟尚未著
    手扳撬車門鎖時，因被陸雲魁發現喊叫而逃離現場等情，已據被告於警訊中供承
    不諱，而被告於本院中供承警訊時有承認行竊，警方並無刑求等語，核與被害人
    甲○○於警訊中所指述之失竊情節相符，並有照片四張附卷可佐。證人即現場目
    擊之陸雲魁亦於警訊及原審訊問時均供證上開行竊情節無訛，復證稱：竊賊是騎
    該留於現場ＳＶＬ—一二三號輕型機車前來行竊，事後被告返回現場騎該機車時
    被查獲等語，證人即制作被告警訊筆錄之員警魏榮斌亦到庭證稱：被告於警訊中
    確有坦承行竊情事等語。再參以被告供稱要前去找綽號「大隻」之友人云云，惟
    迄未能提供「大隻」者之真實姓名以供法院傳訊調查，且證人陸雲魁、魏榮斌均
    於原審訊問時供證：被告供述之友人住處離案發地點有數百公尺遠等情，被告既
    係騎機車前去找尋友人，則何以會將機車停於距友人居住處所數百公尺遠之案發
    地點，亦顯與常情有悖，足認被告上開所辯，洵屬事後避就之詞，並不足取，應
    以其於警訊中之自白較為可採。事證明確，被告犯行堪予認定。
二、按被告持以行竊之俗稱「撬仔」之扁平金屬工具，既足以毀損車門鎖，客觀上即
    足對人之生命、身體構成危險，應屬兇器。核被告行竊被害人甲○○部分，係犯
    刑法第三百二十一條第二項、第一項第三款之攜帶兇器竊盜未遂罪及同法第三百
    五十四條之毀損罪。至其行竊被害人陸雲魁部分，因僅係意欲行竊，尚未著手於
    破壞車門鎖之際，即因被害人呼喊而逃逸，應認係尚未達竊盜構成要件之著手實
    行階段，僅屬預備階段（最高法院二十七年滬上字第五四號判例可資參照），惟
    因竊盜罪不罰預備犯，此部分行為即屬不罰，附予敘明（公訴人未起訴）。再被
    告所犯該二罪間有方法結果之牽連關係，應依牽連犯規定論以一情節較重之攜帶
    兇器竊盜未遂罪。被告已著手於竊盜行為之實施，惟未得財物，應論以未遂犯，
    並依刑法第二十六條前段規定減輕其刑。
三、原審因而適用刑法第三百二十一條第二項、第一項第三款、第三百五十四條、第
    五十五條、第二十六條前段、第四十一條第一項、罰金罰鍰提高標準條例第一條
    前段、第二條之規定，並審酌被告犯罪後不思省悔，執詞辯解，並無悔意，惟念
    其犯罪情節尚屬非重，又未竊得財物等情，量處有期徒刑六月，並諭知易科罰金
    之折算標準。另被告行竊所用之俗稱「撬仔」之扁平工具，被告於警訊中並未承
    認係其所有，且已丟棄，爰不予宣告沒收。經核原判決認事用法，均無不合，量
    刑亦甚妥適，被告上訴意旨，否認犯罪，指摘原判決不當，為無理由，應予駁回
    。
據上論斷，應依刑事訴訟法第三百六十八條，判決如主文。
本案經檢察官郭振昌到庭執行職務。
中    華    民    國     九十       年     十二       月  二十八  日
                              臺灣高等法院高雄分院刑事第七庭
                                  審判長法官  李春昌
                                        法官  黃憲文
                                        法官  莊飛宗
右正本證明與原本無異。
不得上訴。
                                      書記官  張明賢
中    華    民    國     九十一     年       一       月    二    日
附錄本案論罪科刑條文
中華民國刑法第三百二十一條
犯竊盜罪而有左列情形之一者，處六月以上五年以下有期徒刑：
三  攜帶兇器而犯之者。
前項之未遂罰之。
中華民國刑法第三百五十四條
毀棄、損壞前二條以外之他人之物或令致不堪用，足以生損害於公眾或他
人者，處二年以下有期徒刑、拘役或五百元以下罰金。
                                                              Ｊ


司法院資訊處製作；財團法人民間司法改革基金會備份。
